# 合并日之前针对减值确认的递延所得税资产的处理

提问人：wdxqing 时间：2015-02-09 22:44:50
请教陈版主，
在多次交易分步实现合并时，合并日针对原有股权重新计量公允价值所确认的投资收益或损失，需要确认相应的递延所得税么？
相关的一种具体情况是，在合并结构化主体时（如证券投资基金），如合并日之前（在当期）就已针对此在可供出售金融资产中核算的基金确认过减值损失，在合并日的重新计量，相当于将资产减值损失重分类到了投资损失，那么原先针对减值准备确认的递延所得税资产，是否在合并报表层面继续保留呢？或者说是否可以针对重新计量确认的投资损失也确认递延所得税资产呢？因为毕竟在合并层面，可供出售金融资产已经抵销掉了不存在了，不知合并之前针对减值确认的递延所得税资产是否应当继续保留。
谢谢！

回答人：chenyiwei
会计上在合并日按公允价值重新计量原持有的投资，实质上是看作投资的处置，“重新计量差额计入当期损益”实际上是处置损益。但这样处理并没有改变这部分原持有的投资的计税基础。此时能否确认或保留递延所得税资产，应遵循《企业会计准则第 18 号——所得税》第十四条的规定。即，只有当在可预见的未来很可能出售这部分股权投资，且出售的损失预计能够税前扣除，且出售时母公司预计将产生足够多的应纳税所得额时，才能确认或保留递延所得税资产。